臺灣板橋地方法院刑事判決　　　　　　　　　　　　　九十一年度訴字第五二號
　　公　訴　人　臺灣板橋地方法院檢察署檢察官
　　被　　　告　丁○○
右列被告因違反槍砲彈藥刀械管制條例案件，經檢察官提起公訴（九十年度偵字第一
五五八五號），本院判決如左：
    主  文
丁○○未經許可，持有可發射子彈具有殺傷力之改造槍枝，處有期徒刑壹年貳月，併
科罰金新臺幣拾萬元，罰金如易服勞役以新臺幣玖佰元即銀元佰元折算壹日，扣案
如附表編號一所示之改造玩具手槍沒收；又以加害生命、身體之事，恐嚇他人致生危
害於安全，處有期徒刑陸月，扣案如附表所示之改造玩具手槍、改造玩具槍子彈均沒
收。應執行有期徒刑壹年伍月，罰金新臺幣拾萬元，罰金如易服勞役以新臺幣玖佰元
即銀元佰元折算壹日，緩刑伍年，扣案如附表所示之改造玩具手槍、改造玩具槍子
彈均沒收。
    事  實
一、丁○○明知未經許可不得持有具有殺傷力之槍枝，竟未經許可，於民國八十二、
    八十三年間某日，在臺北縣新莊市○○路某停車場內，自不詳姓名之友人處，收
    受可發射子彈具有殺傷力之仿COLT廠半自動改造九○玩具手槍一支（含彈匣一個
    ，槍枝管制編號0000000000）及不具殺傷力之改造玩具槍子彈四顆，攜回其臺北
    縣新莊市○○路四十八巷六號二樓住處放置，自此非法持有上開改造玩具手槍（
    至改造玩具槍子彈四顆，因均不具殺傷力，故無非法持有之問題）。迄九十年九
    月二十日凌晨一時三十分許，丁○○在臺北縣新莊市○○路四十八巷與後港一路
    六十五巷交岔路口，因其社區清理颱風後所留污泥之鏟斗車，不慎鉤斷其抽水機
    之電線，而與鄰居甲○○、丙○○誤會發生口角，心生不滿，竟萌生恐嚇之犯意
    ，返回其上址住處，取出上開已填裝上開改造玩具槍子彈之改造玩具手槍，以布
    包裹藏於腰際，再返回現場，拔出上開改造玩具手槍並拉槍機滑套上膛對著甲○○，威嚇示意加害其生命、身體，使甲○○心生畏懼，致生危害於其安全，隨即
    以手持之手電筒自衛敲打丁○○頭部，此際丙○○在旁見狀，即上前與甲○○將
    丁○○撲倒制伏在地，搶下上開改造玩具手槍，旋報警處理，扣得上開改造玩具
    手槍一支及改造玩具槍子彈四顆。
二、案經臺北縣政府警察局新莊分局報請臺灣板橋地方法院檢察署檢察官偵查起訴。
    理  由
一、訊據被告丁○○矢口否認有於右揭時地非法持有改造玩具手槍及持槍恐嚇被害人
    甲○○等犯行，辯稱：上開改造玩具手槍、子彈是伊友人戊○○於七、八年前，
    向伊太太借錢時，拿給伊太太抵押的，伊太太把槍放在家裡，伊均不知情，直到
    後來發生水災，伊整修房屋時，才發現有該把槍，後伊因電線被拉斷一事與甲○○發生爭執，被甲○○打，才想拿該把槍去嚇嚇他，並無恐嚇之意云云。惟經本
    院傳訊證人戊○○到庭證稱：伊在八十三年間有拿別人之支票向被告調借新臺幣
    十萬元，被告叫伊向他太太拿錢，伊就拿該支票給被告太太作擔保，伊並無拿槍
    枝向被告太太抵押借款，被告所言不實等語（見本院九十一年六月十日訊問筆錄
    ），是被告片面辯稱上開改造玩具手槍、子彈係戊○○持交其妻乙○○作為擔保
    借款一節，要難採信，且衡諸被告妻乙○○查無何犯罪前科，應僅係一單純之家
    庭主婦，自無可能未經被告同意即擅作主張收受槍枝非法持有，況被告於警訊即
    已坦認上開扣案改造玩具手槍及子彈均係其所持有等語明確（見偵查卷五頁），
    故上開扣案改造槍枝應係被告個人所收受持有無訛；至被告有於上揭時地，因與
    被害人甲○○發生口角，而返家取出上開改造槍枝、子彈，威嚇被害人之事實，
    已據被告供認無訛，核諸槍枝、子彈有危害他人生命、身體之虞，此為眾所周知
    ，被告雖辯稱其持槍出來只是要嚇嚇被害人，然其持槍對準被害人之行為，已足
    示意其有意使被害人心生畏懼，危害於其生命、身體之安全，且被害人亦確因而
    心生畏懼，持手電筒反擊自衛，是被告持槍威嚇被害人之行為，顯屬刑法上之恐
    嚇犯行甚明。被告上開所辯，要屬事後畏罪卸責之詞，均不足採。此外，被告上
    開犯罪事實，復據被害人甲○○、證人丙○○指述綦詳，並有上開改造玩具手槍
    一支（含彈匣一個）、子彈四顆等物扣案可資佐證。且扣案之上開改造玩具手槍
    經鑑驗結果，係由仿COLT廠半自動製造之金屬九○玩具手槍（含彈匣，槍枝管制
    編號0000000000），更換土造金屬槍管改造而成，機械性能良好，可擊發適用子
    彈，認具殺傷力；至扣案之子彈四顆經鑑驗結果，其中三顆，係由玩具槍用金屬
    彈殼改造而成，具直徑約九釐米之金屬彈頭，經採樣一顆試射，無法擊發，認不
    具殺傷力，另一顆認係由玩具槍用金屬彈殼加裝底火、火藥而成，不具金屬彈頭
    ，亦認不具殺傷力，亦有內政部警政署刑事警察局九十年十月二日刑鑑字第一九
    二五二二號鑑驗通知書在卷足憑。是事證明確，被告上開犯行均堪認定。
二、核被告丁○○所為，係犯槍砲彈藥刀械管制條例第十一條第四項之非法持有具殺
    傷力改造槍枝罪、刑法第三百零五條之恐嚇罪。其所犯上開非法持有具殺傷力改
    造槍枝與恐嚇二罪間，犯意各別，行為互殊，應予分論並罰。又按非法持有具殺
    傷力改造槍枝罪，為繼續犯，於其終止持有前，犯罪行為仍在繼續實施之中，其
    間法律縱有變更，但其行為既繼續實施至新法施行以後，自無行為後法律變更可
    言，本件被告持有上開槍枝之行為繼續中，槍砲彈藥刀械管制條例雖於八十六年
    十一月二十四日修正公布（同年月二十六日生效），依上開說明，仍不生行為後
    法律變更新舊法比較問題，自應適用其行為終止時之現行槍砲彈藥刀械管制條第
    十一條第四項規定論處，附此敘明。爰審酌被告各罪犯罪之動機、目的、手段、
    對社會及被害人所生危害情節、犯罪後態度等一切情狀，各量處如主文所示之刑
    ，罰金部分並諭知易服勞役之折算標準，並定其應執行之刑，以資懲儆。又被告
    行為後，槍砲彈藥刀械管制條例第十九條有關強制工作保安處分諭知之規定，業
    於九十年十一月十四日公布刪除，於同年月十六日生效，按依刑法第二條第二項
    規定，保安處分適用裁判時之法律，本件自無庸再予審酌該規定強制工作之保安
    處分，併此敘明。又查被告前雖曾受有期徒刑以上刑之宣告，惟執行完畢後，五
    年以內未曾受有期徒刑以上刑之宣告，有臺灣高等法院檢察署刑案紀錄簡覆表在
    卷可按，其因一時失慮致犯本罪，經此教訓，當知謹慎，信無再犯之虞，且其妻
    亦因而羞憤自縊身亡，留有兩名稚子尚待被告扶養，本院認本判決所宣告之刑，
    以暫不執行為適當，爰併宣告緩刑五年，以勵自新，並觀後效。扣案如附表編號
    一所示改造玩具手槍一支係違禁物，且為被告供犯恐嚇罪所用之物，至如附表編
    號二所示不具殺傷力之子彈四顆，則係被告供犯恐嚇罪所用之物，爰均依法併予
    宣告沒收。
據上論斷，應依刑事訴訟法第二百九十九條第一項前段，槍砲彈藥刀械管制條例第十
一條第四項，刑法第二條第二項、第十一條前段、第三百零五條、第五十一條第五款
、第四十二條第二項、第七十四條第二款、第三十八條第一項第一款、第二款，罰金
罰鍰提高標準條例第一條前段、第二條，現行法規所定貨幣單位折算新臺幣條例第二
條，判決如主文。
本案經檢察官蔡顯鑫到庭執行職務
中      華      民      國    九十一    年      六      月    二十八    日
                                    臺灣板橋地方法院刑事第六庭
                                        法  官  彭  全  曄
右正本證明與原本無異
如不服本判決應於送達後十日內向本院提出上訴狀
                                        書記官  梁  宜  庭
中      華      民      國    九十一    年      七      月    十一      日
附錄本案論罪科刑法條全文：
槍砲彈藥刀械管制條例第十一條：
未經許可，製造、販賣或運輸第四條第一項第一款所稱其他可發射金屬或子彈具有殺
傷力之各式槍砲者，處五年以上有期徒刑，併科新臺幣一千萬元以下罰金。
未經許可，轉讓、出租或出借前項所列槍砲者，處三年以上十年以下有期徒刑，併科
新臺幣七百萬元以下罰金。
意圖供自己或他人犯罪之用，而犯前二項之罪者，處無期徒刑或七年以上有期徒刑，
併科新臺幣一千萬元以下罰金。
未經許可，持有、寄藏或意圖販賣而陳列第一項所列槍砲者，處一年以上七年以下有
期徒刑，併科新臺幣七百萬元以下罰金。
第一項至第三項之未遂犯罰之。
刑法第三百零五條
以加害生命、身體、自由、名譽、財產之事恐嚇他人，致生危害於安全者，處二年以
下有期徒刑、拘役或三百元以下罰金。
附表：
┌──┬────────────┬────┬──────────────┐
│編號│  物    品    名    稱  │數    量│  備                    註  │
├──┼────────────┼────┼──────────────┤
│ 一 │具殺傷力仿COLT廠製半自動│    一支│槍枝管制編號0000000000      │
│    │改造九○玩具手槍（含彈匣│        │                            │
│    │一個）                  │        │                            │
├──┼────────────┼────┼──────────────┤
│ 二 │不具殺傷力改造玩具槍子彈│    四顆│                            │
└──┴────────────┴────┴──────────────┘
